【裁判字號】    95,訴,1389
【裁判日期】    950926
【裁判案由】    毒品危害防制條例
【裁判全文】
臺灣桃園地方法院刑事判決              95年度訴字第1389號
公  訴  人  臺灣桃園地方法院檢察署檢察官
被      告  甲○○
指定辯護人  本院公設辯護人楊晴翔
上列被告因毒品危害防制條例案件，經檢察官提起公訴（95年度
毒偵字第2782號），經本院訊問被告後，被告自白犯罪，檢察官
聲請協商判決，經本院合議庭裁定由受命法官改依簡式審判程序
後為協商判決，本院判決如下：
    主  文
甲○○施用第一級毒品，累犯，處有期徒刑捌月。扣案之注射針
筒壹支沒收。
    事實及理由
一、犯罪事實：甲○○於民國88因施用毒品案件，經依臺灣南投
    地方法院以88年度毒聲字第690 號裁定送觀察、勒戒後，認
    無繼續施用毒品之傾向，於88年6 月8 日執行完畢出所，並
    由臺灣南投地方法院檢察署檢察官以88年度偵字第1919號不
    起訴處分確定。又於89年間因施用毒品犯行，經臺灣南投地
    方法院以89年度毒聲字第2016號裁定送觀察、勒戒後，認有
    繼續施用毒品傾向，再經該院以89年度毒聲字第2091號裁定
    送強制戒治，並經檢察官提起公訴，經臺灣南投地方法院以
    91年度訴字第31號判處有期徒刑9 月、4 月，應執行有期徒
    刑1 年確定。另於89年間因竊盜、違反槍砲彈刀械管制條例
    案件，經臺灣南投地方法院分別判處有期徒刑2 年、3 月，
    應執行有期徒刑2 年1 月確定。以上4 罪定應執行刑有期徒
    刑3 年1 月，於90年11月19日起執行，於93年10月31日縮短
    刑期執行完畢。詎仍不知悔改，基於施用第1 級毒品海洛因
    之犯意，於95年5 月13日17時許，在桃園縣龍潭鄉某處，先
    以針筒將海洛因注入香菸後，再吸食香菸以施用海洛因之方
    式施用第1 級毒品海洛因1 次。嗣於95年5 月14日1 時10分
    許，甲○○駕車行經桃園縣龍潭鄉○○路與龍華路交叉口處
    為警查獲，並扣得甲○○所有，供其施用海洛因所用之注射
    針筒1 支。案經桃園縣政府警察局龍潭分局報告臺灣桃園地
    方法院檢察署檢察官偵查起訴。
二、本件被告所犯為死刑、無期徒刑、最輕本刑3 年以上有期徒
    刑以外之罪或高等法院管轄第1 審案件以外之罪，經被告於
    準備程序就被訴事實為有罪之陳述，經告知簡式審判程序之
    旨，並聽取被告及檢察官之意見後，經本院合議庭依刑事訴
    訟法第273 條之1 規定，裁定改依簡式審判程序，並由受命
    法官獨任審理，核先敘明。
三、證據：
（一）被告甲○○於本院準備程序時之自白。
（二）桃園縣政府警察局龍潭分局被採尿人姓名、編號對照表1
      份、臺灣檢驗科技股份有限公司濫用藥物尿液檢驗報告各
      1 份。
（三）扣案之注射針筒1 支。
四、本件被告已認罪，經檢察官與被告甲○○於準備程序達成協
    商之合意，其合意內容為：被告施用第1 級毒品海洛因部分
    願受科處有期徒刑8 月。經查，上開協商合意並無刑事訴訟
    法第455 條之4 第1 項所列情形之一，檢察官聲請改依協商
    程序而為判決，本院爰不經言詞辯論，於協商合意範圍內為
    協商判決。
五、附記：
（一）按行為後法律有變更者，適用行為時之法律。但行為後之
      法律有利於行為人者，適用最有利於行為人之法律，刑法
      第2 條第1 項定有明文，此條規定乃與刑法第1 條罪刑法
      定主義契合，而貫徹法律禁止溯及既往原則，係規範行為
      後法律變更所生新舊法律比較適用之準據法，是刑法第2
      條本身雖經修正，但刑法第2 條既屬適用法律之準據法，
      本身尚無比較新舊法之問題，應一律適用裁判時之現行刑
      法第2 條規定以決定適用之刑罰法律，先予辨明。又以本
      次刑法修正之比較新舊法，應就罪刑有關之共犯、未遂犯
      、想像競合犯、牽連犯、連續犯、結合犯，以及累犯加重
      、自首減輕暨其他法定加減原因（如身分加減）與加減例
      等一切情形，綜其全部罪刑之結果而為比較，且從刑附屬
      於主刑，除法律有特別規定者外，依主刑所適用之法律，
      最高法院95年5 月23日95年度第8 次刑庭會議決議可資參
      照。經查，被告行為後，刑法第47條關於累犯之規定，業
      於94年1 月7 日修正，並於95年7 月1 日施行，修正前刑
      法第47條原規定「受有期徒刑之執行完畢，或受無期徒刑
      或有期徒刑一部之執行而赦免後，5 年以內再犯有期徒刑
      以上之罪者，為累犯，加重本刑至2 分之1 」，修正後為
      第47條第1 項，並修正為「受徒刑之執行完畢，或一部之
      執行而赦免後，5 年以內故意再犯有期徒刑以上之罪者，
      為累犯，加重本刑至2 分之1 」，依修正後之規定，僅限
      於「故意」再犯有期徒刑之罪，始有累犯之適用。本案被
      告於89年間因違反毒品危害防制條例案件，經臺灣南投地
      方法院以91年度訴字第31號判處有期徒刑9 月、4 月，應
      執行有期徒刑1 年確定。另於同年間因竊盜、違反槍砲彈
      刀械管制條例案件，經臺灣南投地方法院分別判處有期徒
      刑2 年、3 月，應執行有期徒刑2 年1 月確定。以上4 罪
      定應執行刑有期徒刑3 年1 月，於90年11月19日起執行，
      於93年10月31日縮短刑期執行完畢，有臺灣高等法院被告
      前案紀錄表各1 份紙在卷可稽，其於5 年以內再故意犯
      本件有期徒刑以上之罪，不論依修正前之刑法第47條，或
      修正後之刑法第47條第1 項之規定，均構成累犯，對被告
      而言並無有利或不利之情形。故綜合修正前、後之比較，
      揆諸前揭最高法院決議及修正後刑法第2 條第1 項前段、
      後段規定之「從舊、從輕」原則，自應全部適用被告行為
      時之法律，即修正前刑法之相關規定予以論處。
（二）扣案注射針筒1 支，屬被告所有，供其將海洛因置入香菸
      以施用，為其施用第1 級毒品海洛因所用之物，業據被告
      甲○○自承在卷，依從刑附屬於主刑之原則，應依修正前
      刑法第38條第1 項第2 款規定併予宣告沒收。至扣案之橡
      皮管1 條，被告甲○○陳稱係其父施打胰島素所用之物，
      且被告供陳其係以吸食香菸方式施用海洛因，毋須使用橡
      皮管，故無證據證明前開橡皮管係供作被告甲○○施用海
      洛因所用之物，爰不就此為沒收之諭知。
六、應適用之法條：刑事訴訟法第273 條之1 第1 項、第455 條
    之2 、第455 條之4 第2 項、第455 條之8 ，毒品危害防制
    條例第10條第1 項，修正後刑法第2 條第1 項前段、修正前
    刑法第11條前段、第47條、第38條第1 項第2 款，判決如主
    文。
七、本判決除有刑事訴訟法第455 條之4 第1 項第1 款、第2 款
    、第4 款、第6 款、第7 款所定情形之一，或違反同條第2
    項規定者外，不得上訴。如有前述得上訴之情形，得自收受
    判決送達之日起10日內，向本院提出上訴書狀，上訴於第2
    審法院。
中    華    民    國    95    年    9     月    26    日
                      刑事第九庭法  官  何燕蓉
以上正本證明與原本無異。
本判決除有刑事訴訟法第455 條之4 第1 項第1 款、第2 款、第
4 款、第6 款、第7 款所定情形之一，或違反同條第2 項規定者
外，不得上訴。如有前述得上訴之情形，得自收受判決送達之日
起10日內，向本院提出上訴書狀，上訴於第2審法院。
                                書記官  許弘樺
中    華    民    國    95    年    10    月    5     日
附錄本案論罪科刑法條：
毒品危害防制條例第10條
施用第一級毒品者，處 6 月以上 5 年以下有期徒刑。
施用第二級毒品者，處 3 年以下有期徒刑。


司法院資訊處製作；財團法人民間司法改革基金會備份。
